【裁判字號】    95,簡上,399
【裁判日期】    951108
【裁判案由】    傷害
【裁判全文】
臺灣板橋地方法院刑事判決             95年度簡上字第399號
上  訴  人  臺灣板橋地方法院檢察署檢察官
被      告  甲○○
上列上訴人因被告傷害案件，不服本院中華民國95年5 月15日95
年度簡字第2633號第一審判決（聲請簡易判決處刑案號：95年度
偵緝字第926 號），提起上訴，本院管轄第二審之合議庭判決如
下：
    主      文
上訴駁回。
    事實及理由
一、本案經本院審理結果，認第一審以被告傷害人之身體，係犯
    刑法第二百七十七條第一項之傷害罪，而判處被告拘役二十
    日，如易科罰金，以銀元三百元折算一日，其認事用法均無
    違認，量刑亦屬妥適，應予維持，並引用如附件所示第一審
    判決書記載之事實、證據及理由。
二、檢察官上訴意旨略以：因告訴人乙○○具狀請求上訴，認原
    審未審酌被告僅因告訴人向其催討債務即動手毆打告訴人，
    且告訴人傷勢迄今仍未完全復原，造成告訴人身心受創，原
    審量刑似嫌過輕，為此求予撤銷改判云云。然按被告所犯上
    開罪名之法定最高本刑為三年以下有期徒刑、拘役或一千元
    以下罰金，且查原審已審酌被告未有犯罪前科記錄，素行尚
    佳，惟其不思循理性途徑解決糾紛，僅因細故即出手毆打告
    訴人，兼衡其犯罪動機、目的、手段、造成告訴人之傷勢程
    度，及迄未與告訴人成立和解，犯罪後之態度非佳等一切量
    刑事由妥為斟酌，而量處被告上述之刑，以該罪之法定刑而
    言，尚稱適當，是以上訴人指摘原判決量刑過輕，而提起本
    件上訴，其上訴為無理由，應予駁回。至被告行為後，刑法
    部分條文業於民國九十四年二月二日經總統以華總一義字第
    ０九四０００一四九０一號令修正公布，並自九十五年七月
    一日起生效施行（下稱現行刑法）；復參酌最高法院九十五
    年五月二十三日第八次刑事庭會議決議意旨，現行刑法第二
    條第一項之規定，係規範行為後法律變更所生新舊法律比較
    適用之準據法，於現行刑法施行後，應適用現行刑法第二條
    第一項之規定，為「從舊從輕」之比較。而被告行為時之刑
    法第四十一條第一項前段規定：「犯最重本刑為五年以下有
    期徒刑以下之刑之罪，而受六個月以下有期徒刑或拘役之宣
    告，因身體、教育、職業、家庭之關係或其他正當事由，執
    行顯有困難者，得以一元以上三元以下折算一日，易科罰金
    。」依斯時有效施行之罰金罰鍰提高標準條例第二條前段規
    定（業於九十五年五月十七日經總統以華總一義字第０九五
    ０００六九七九一號令修正公布刪除，並自九十五年七月一
    日起生效），依刑法第四十一條易科罰金者，就其原定數額
    提高為一百倍折算一日，則本案被告行為時之刑法及罰金罰
    鍰提高標準條例關於易科罰金折算標準之規定，係以銀元三
    百元折算一日，經折算為新臺幣後，應以新臺幣九百元折算
    一日。而現行刑法第四十一條第一項前段規定：「犯最重本
    刑為五年以下有期徒刑以下之刑之罪，而受六個月以下有期
    徒刑或拘役之宣告者，得以新臺幣一千元、二千元或三千元
    折算一日，易科罰金。」比較修正前、後關於易科罰金折算
    標準之規定，以修正前刑法第四十一條第一項前段及已廢止
    之罰金罰鍰提高標準條例第二條前段規定，較有利於行為人
    。經綜其全部罪刑之結果而為比較，新刑法並非有利於被告
    ，是依現行刑法第二條第一項前段規定，自應適用被告行為
    時之法律即修正前刑法及罰金罰鍰提高標準條例之規定。又
    行為後法律有變更者，依修正前刑法第二條第一項之規定，
    以適用裁判時之法律為原則，如行為時之法律有利於行為人
    ，則例外適用行為時之法律；依現行刑法第二條第一項規定
    ，以適用行為時之法律為原則，惟如裁判時之法律有利於行
    為人，則例外適用裁判時之法律。原審判決雖未及比較適用
    新舊法，然經上訴至本院管轄第二審之合議庭後，比較適用
    新舊法之結果，行為後之法律並非較有利於行為人，仍應適
    用行為時之法律，則原審判決適用行為時之法律即無不當，
    自不構成撤銷之事由，附此敘明。
三、被告之應送達處所不明，經本院依刑事訴訟法第五十九條第
    一款規定裁定公示送達，有本院公示送達裁定、送達證書六
    紙，臺北縣中和市公所北縣中行字第０９５００４６１３７
    號、第０９５００４６１３８號、第０９５００４６１３９
    號、第０９５００４６１４０號函，本院九十五年七月十二
    日、同年八月十四日、同年十二十五日審判筆錄，九十五年
    七月十二日、九十五年八月十四日、九十五年十月二十五日
    刑事報到單各一紙在卷足憑，其經合法傳喚，無正當理由不
    到庭，爰不待其陳述逕行判決。
據上論斷，應依刑事訴訟法第455條之1第1項、第3項、第368 條
、第373條、第371條，判決如主文。
本案經檢察官靳開聖到庭執行職務。
中    華    民    國    95    年    11    月    8     日
                刑事第八庭審判長法  官  王屏夏
                                法  官  彭全曄
                                法  官  王偉光
以上正本證明與原本無異
本件不得上訴
                                書記官  陳怡君
中    華    民    國    95    年    11    月    10    日
附錄本案論罪科刑法條全文：
刑法第277條第1項
傷害人之身體或健康者，處三年以下有期徒刑、拘役或一千元以
下罰金。


司法院資訊處製作；財團法人民間司法改革基金會備份。
